臺灣基隆地方法院刑事判決　　　　　　　94年度交訴字第33號
公　訴　人　臺灣基隆地方法院檢察署檢察官
被　　　告　甲○○
上列被告因交通肇事逃逸等案件，經檢察官提起公訴（94年度偵
字第3005號），被告為有罪之陳述，本院合議庭裁定由受命法官
獨任以簡式審判程序進行審理，並判決如下：
    主  文
甲○○因過失致人於死，處有期徒刑陸月。又駕駛動力交通工具
肇事，致人死亡而逃逸，處有期徒刑捌月。應執行有期徒刑壹年
。緩刑年。
    理  由
一、犯罪事實：
    本件犯罪事實、證據，均引用起訴書（如附件）之記載。
二、程序事項：
    查本件被告甲○○所犯者非為死刑、無期徒刑、最輕本刑為
    3 年以上有期徒刑之罪或高等法院管轄第一審案件，其於準
    備程序進行中，先就被訴事實為有罪之陳述，經告知其簡式
    審判程序之旨，並聽取公訴人、被告之意見後，本院業已依
    刑事訴訟法第273條之1第1 項之規定，裁定由受命法官獨任
    以簡式審判程序進行本案之審理。
三、論罪科刑：
    (一)刑法之過失致人於死罪及過失傷害罪，係針對行為人應
        注意、能注意、而不注意之過失行為予以非難，而刑法
        第185條之4之肇事致人死傷逃逸罪，則以處罰肇事後逃
        逸之駕駛人為目的，俾促使駕駛人於肇事後能對被害人
        即時救護，以減少死傷，是該罪之成立祇以行為人有駕
        駛動力交通工具肇事，致人死傷而逃逸之事實為已足，
        二者之立法目的及犯罪構成要件截然不同，且駕駛人之
        肇事逃逸，係在其過失行為發生後，為規避責任，而另
        行起意之另一行為，故行為人之過失犯行與其肇事致人
        死傷而逃逸之行為，應屬併罰關係，此為我國終審機關
        採行之一致見解。。
    (二)核被告所為，係犯刑法第276條第1項前段之過失致人於
        死罪、第185條之4肇事致人死亡而逃逸罪。被告所犯上
        開二罪，犯意各別，罪名互異，應予分論併罰。本院審
        酌被告駕車肇事後，明知被害人倒地受傷，竟未予協助
        而逃離現場，延誤被害人救治時機，惡性非輕，惟慮及
        其已與被害人家屬達成和解賠償損害，併其犯後坦承罪
        行之態度等一切情狀，分別量處如主文所示之刑，並定
        其應執行刑。又被告前未曾受有期徒刑以上刑之宣告，
        有臺灣高等法院被告前案紀錄表附卷可稽，本院認其經
        此教訓後，當知警惕，應無再犯之虞，因認其所受宣告
        之刑，以暫不執行為適當，併予宣告緩刑3 年，以勵來
        茲，用啟自新。
四、適用之法律依據：
    刑事訴訟法第273條之1第1項、第299條第1項前段、第310條
    之2、第454條，刑法第185條之4、第276條第1項前段、第51
    條第5款、第74條第1 款，罰金罰鍰提高標準條例第1條前段
    。
本案經檢察官丁○○到庭執行職務。
如不服本判決，得自收受送達之日起10日內，向本院提起上訴。
中　　華　　民　　國　　94　　年　　11　　月　　30　　日
                  交通法庭法　官　楊皓清
以上正本證明與原本無異。
對於本件判決如有不服，應於收受送達後10日內，向本院提出上
訴書狀，上訴於臺灣高等法院，並按他造當事人之人數附具繕本
。
中　　華　　民　　國　　94　　年　　11　　月　　30　　日
                            書記官　王月娥
附錄論罪法條：
刑法第276條第1項：
因過失致人於死者，處2年以下有期徒刑、拘役或2千元以下罰金
。
刑法第185條之4：
駕駛動力交通工具肇事，致人死傷而逃逸者，處6月以上5年以下
有期徒刑。
附件
臺灣基隆地方法院檢察署檢察官起訴書
　　　　　　　　　　　　　　　　　　　94年度偵字第3005號
　　被　　　告　甲○○　男　23歲（民國○○年○○月○日生）
　　　　　　　　　　　　籍設基隆市○○區○○街68巷22之1
　　　　　　　　　　　　號
　　　　　　　　　　　　國民身分證統一編號：Ｚ000000000號
上列被告因公共危險等案件，業經偵查終結，認應提起公訴，茲
將犯罪事實及證據並所犯法條分敘如下：
　　　　犯　罪　事　實
一、甲○○於民國94年7月8日凌晨4時許，騎乘車牌號碼WKT-697
 　 號輕型機車，自基隆市○○○路友人住處往復興路方向行駛
　  ，欲回新西街家中；迨同日凌晨4時40分許，行至西定路126
　  號前交岔路口時，適有行人陳柯金花於定國街單號路邊欲穿
　  越馬路至對面，甲○○原應注意車輛行駛時，應注意車前狀
　  況，以隨時採取必要之安全措施；並應注意行至無號誌之交
　  岔路口前時，應減速慢行，作隨時停車之準備；而當時雖為
　  夜間，但該路段有照明、且天候晴、路面無缺陷、無障礙物
　  ，路況及視距良好，並無不能注意之情事。詎甲○○行經該
　  路段前道路時，竟疏未注意前方狀況及減速慢行，致未能注
　  意穿越道路之陳柯金花，使其機車車頭正面撞擊陳柯金花。
　  陳柯金花受撞倒地，並因此受有右側硬腦膜下出血、腹部鈍
 　 挫傷併肝裂傷、後腹膜血腫、左踝撕裂傷及頭、臉、軀幹、
 　 四肢多重擦挫傷等之傷害。甲○○人、車亦倒地，其機車前
 　 斜板、中央蓋並因此破裂，散落於地。甲○○明知陳柯金花
 　 遭其機車撞擊倒地受傷，竟於肇事致人受傷後，未下車察看
 　 或採取任何救護措施，即趕緊騎車往定國街旁小巷逃逸。嗣
 　 經肇事路段附近居民游崇豪聽見車禍撞擊聲響而出門察看，
 　 發現陳柯金花倒臥於西定路126 號前，乃報警處理。後經警
 　 於同日凌晨4 時53分據報到場將陳柯金花送醫急救，惟延至
 　 同日下午1 時許，仍宣告不治死亡。案經員警依游崇豪陳述
 　 之情查訪，並調閱西定路110巷及定國街125號前之路口監視
 　 畫面比對，循線追查，始悉上情。
二、案經被害人之子丙○○訴由基隆市警察局第四分局報告偵辦
　　 。
　　　　 證據並所犯法條
一、證據清單及待證事實
┌─┬────────────┬────────────────┐
│　│證　　 據　　 名　　　稱│　待　　　 證　　　　事　　　 項│
├─┼────────────┼────────────────┤
│一│被告甲○○警詢、偵訊自白│其騎車肇事致陳柯金花死亡；肇事後│
│　│　　　　　　　　　　　　│因緊張、害怕，而駕車逃逸之事實　│
│　│　　　　　　　　　　　　│　　　　　　　　　　　　　　　　│
│　│　　　　　　　　　　　　│　　　　　　　　　　　　　　　　│
├─┼────────────┼────────────────┤
│二│證人游崇豪警詢證述　　　│陳柯金花遭撞擊倒地之事實；被告肇│
│　│　　　　　　　　　　　　│事時所穿衣著、被告肇事逃逸之事實│
│　│　　　　　　　　　　　　│　　　　　　　　　　　　　　　　│
│　│　　　　　　　　　　　　│　　　　　　　　　　　　　　　　│
├─┼────────────┼────────────────┤
│三│本署相驗屍體證明書、驗斷│被害人因本件車禍死亡；被告肇事與│
│　│書、相驗筆錄、長庚紀念醫│被害人死亡結果間，具有相當因果關│
│　│院基隆分院診斷證明書、照│係之事實　　　　　　　　　　　　│
│　│片16幀　　　　　　　　　│　　　　　　　　　　　　　　　　│
├─┼────────────┼────────────────┤
│四│監視錄影畫面翻拍照片3幀 │被告為94年7月8日肇事致被害人陳柯│
│　│、被告機車受損照片9幀、 │金花死亡之肇事者之證明　　　　　│
│　│被告肇事當日所著衣褲照片│　　　　　　　　　　　　　　　　│
│　│1幀、刑事案件證物採驗紀 │　　　　　　　　　　　　　　　　│
│　│錄表、基隆市警察局94年7 │　　　　　　　　　　　　　　　　│
│　│月15日基警刑四字第094000│　　　　　　　　　　　　　　　　│
│　│2942號書函　　　　　　　│　　　　　　　　　　　　　　　　│
│　│　　　　　　　　　　　　│　　　　　　　　　　　　　　　　│
├─┼────────────┼────────────────┤
│五│道路交通事故調查報告表（│被告肇事並有過失、被告肇事逃逸之│
│　│一）、（二）、道路交通事│事實　　　　　　　　　　　　　　│
│　│故現場圖、談話紀錄表（一│　　　　　　　　　　　　　　　　│
│　│）、補充資料（二）、報案│　　　　　　　　　　　　　　　　│
│　│人須知、現場照片8幀　　 │　　　　　　　　　　　　　　　　│
│　│　　　　　　　　　　　　│　　　　　　　　　　　　　　　　│
│　│　　　　　　　　　　　　│　　　　　　　　　　　　　　　　│
│　│　　　　　　　　　　　　│　　　　　　　　　　　　　　　　│
│　│　　　　　　　　　　　　│　　　　　　　　　　　　　　　　│
└─┴────────────┴────────────────┘
二、核被告甲○○所為，係涉犯刑法第276條第1項之過失致人於
 　 死罪嫌及同法第185條之4之肇事逃逸罪嫌。其所犯過失致死
 　 罪與肇事逃逸罪2 罪間，犯意各別、行為及罪名互殊，請予
 　 分論併罰。請審酌被告並無前科，素行尚稱良好（有本署刑
 　 案資料查註紀錄表1 份可稽），本件已與告訴人達成和解，
 　 告訴人亦當庭表示被告年紀尚輕，雖肇事後逃逸，但犯後坦
 　 承犯行並有悔意，其願意原諒被告，給予被告自新機會等情
 　 （詳見本署94年8 月25日偵訊筆錄），是被告經此教訓，當
 　 知警惕，請予以緩刑之宣告，以勵自新。
三、依刑事訴訟法第251條第1項提起公訴。
　　 此　　致
臺灣基隆地方法院
中　　華　　民　　國　　94　　年　　10　　月　　29　　日
　　　　　　　　　　　　　 檢　察　官　乙　○　○
本件正本證明與原本無異
中　　華　　民　　國　　94　　年　　11　　月　　1 　　日
　　　　　　　　　　　　　 書　記　官　林　品　涵
附錄所犯法條：
刑法第276條
　　 因過失致人於死者，處 2 年以下有期徒刑、拘役或 2 千元
　　 以下罰金。
　　 從事業務之人，因業務上之過失犯前項之罪者，處 5 年以下
　　 有期徒刑或拘役，得併科 3 千元以下罰金。
刑法第185條之4
　　 駕駛動力交通工具肇事，致人死傷而逃逸者，處 6 月以上 5
　　 年以下有期徒刑。
